臺灣高等法院民事判決
  110年度上易字第1130號
上  訴  人    彰化商業銀行股份有限公司

法定代理人    凌忠嫄
訴訟代理人    郭怡伶
被上訴人      易水樓國際有限公司


兼法定代理人  邱雅琪

上列當事人間請求清償借款事件，上訴人對於中華民國110年8月
30日臺灣臺北地方法院110年度訴字第4375號第一審判決提起上
訴，並為訴之擴張，本院於111年1月25日言詞辯論終結，判決如
下：
    主      文
原判決關於駁回上訴人後開第二項之訴部分之裁判廢棄。
被上訴人應再連帶給付上訴人如附表三編號⒈所示利率、期間計
算之利息及違約金。
被上訴人應連帶給付上訴人如附表三編號⒉及⒊所示利率、期間計
算之利息及違約金。
第二審（含擴張之訴部分）訴訟費用由被上訴人連帶負擔。
    事實及理由
壹、程序方面：
一、按訴之變更或追加，非經他造同意，不得為之，但擴張或減
    縮應受判決事項之聲明者，不在此限，民事訴訟法第446條
    第1項但書、第255條第1項第3款定有明文。查上訴人於原審
    請求被上訴人易水樓國際有限公司（下稱易水樓公司）、邱
    雅琪（下分稱其名，合稱被上訴人）連帶給付上訴人新臺幣
    （下同）54萬4,110元及如附表一所示之利息、違約金，於
    本院就利息及違約金部分，主張其中自民國110年7月1日起
    至清償日止，按週年利率0.845％計算部分，擴張聲明為按週
    年利率1.845％計算（見本院卷第19頁），核屬擴張應受判決
    事項之聲明，依首揭規定，上訴人所為訴之追加，不待對造
    同意，應予准許。
二、被上訴人經合法通知未於言詞辯論期日到場，核無民事訴訟
    法第386條所列各款情形，爰依上訴人之聲請，由其一造辯
    論而為判決。
貳、實體方面：
一、上訴人主張：易水樓公司於109年8月26日與伊簽訂授信約定
    書，由其負責人邱雅琪為連帶保證人，與伊訂立保證書，保
    證就易水樓公司對伊所負債務，以本金100萬元為限額及其
    利息、遲延利息、違約金、損害賠償金、相關費用及其他從
    屬主債務之負擔，願與易水樓公司對伊各負全部清償之責。
    嗣易水樓公司與伊簽訂動撥申請書兼債權憑證，於：①109年
    8月26日與伊訂立一般週轉金借款契約，向伊借款40萬元，
    借款期間自翌日起至112年8月27日止，以1個月為1期，分36
    期按期於每月27日平均攤還本息，利息先按年利率1％計算，
    自110年7月1日起改按中華郵政股份有限公司2年期定期儲金
    機動利率(按：應為0.845%，下同)加碼年利率1.155％機動計
    算；②109年9月18日與伊訂立一般週轉金借款契約，向伊借
    款7萬5,000元，借款期間自同日起至112年9月18日止，以1
    個月為1期，分36期按期於每月18日平均攤還本息，利息先
    按年利率1％計算，自110年7月1日起改按中華郵政股份有限
    公司2年期定期儲金機動利率加碼年利率1％機動計算；③109
    年10月22日與伊訂立一般週轉金借款契約，向伊借款7萬5,0
    00元，借款期間自同日起至112年10月22日止，以1個月為1
    期，分36期按期於每月22日平均攤還本息，利息先按年利率
    1％計算，自110年7月1日起改按中華郵政股份有限公司2年期
    定期儲金機動利率加碼年利率1％機動計算；④109年11月18日
    與伊訂立一般週轉金借款契約，向伊借款7萬5,000元，借款
    期間自同日起至112年11月18日止，以1個月為1期，分36期
    按期於每月18日平均攤還本息，利息先按年利率1％計算，自
    110年7月1日起改按中華郵政股份有限公司2年期定期儲金機
    動利率加碼年利率1％機動計算，且均約定遲延清償本金或繳
    付利息時，本金自到期日或約定清償日起，逾期在6個月以
    內部分，按遲延利率10％，逾期超過6個月部分，按遲延利率
    20％計付違約金，如有任何一宗債務不依約清償或攤還本金
    或未依約付息時，債務視為全部到期。嗣易水樓公司就上開
    借款債務自110年2月27日陸續未依約攤還(110年2月27日、3
    月18日、3月18日、3月22日)，依約應自110年2月27日視為
    全部到期，尚分別積欠34萬4,555元、6萬4,585元、6萬6,21
    9元、6萬8,751元，共計54萬4,110元，及附表一所示利息及
    違約金等語。爰依授信約定書及保證書之約定，請求被上訴
    人應連帶給付上訴人54萬4,110元及如附表一所示之利息、
    違約金。經原審判命被上訴人應連帶給付上訴人54萬4,110
    元，及如附表二所示金額、期間、利率計算之利息、違約金
    ，駁回上訴人其餘之訴。上訴人就其敗訴部分，一部聲明不
    服(就附表一違約金編號1、2、3之110年2月27日、110年3月
    18日、110年3月22日計算違約金敗訴部分，未經上訴人提起
    上訴，已告確定，非本院審理範圍)，提起上訴，並擴張聲
    明，上訴及擴張之訴聲明：㈠原判決附表二計算利息及違約
    金之利率不利於上訴人之部分廢棄。㈡上開廢棄部分，被上
    訴人應再連帶給付上訴人如附表三編號⒈所示利率、期間計
    算之利息及違約金。㈢被上訴人應連帶給付上訴人如附表三
    編號⒉及⒊所示利率、期間計算之利息及違約金。
二、被上訴人經合法通知，均無正當理由未到庭，亦未提出書狀
    為任何聲明或陳述。
三、上訴人主張之事實，業據提出保證書、授信約定書、動撥申
    請書兼債權憑證、放款戶資料一覽表查詢單、存款利率查詢
    表為證（見原審卷第11至44頁、本院卷第23至33頁），被上
    訴人經合法通知(通知易水樓公司部分，雖其事務所不明，
    但已合法送達其法定代理人即邱雅琪之住所)，均未於言詞
    辯論期日到場，亦未提出書狀為任何聲明或陳述，應認上訴
    人之主張為真實。
四、綜上所述，上訴人依授信約定書及保證書之約定，請求被上
    訴人應再連帶給付上訴人如附表三編號⒈所示利率、期間計
    算之利息及違約金，即屬有據，應予准許。從而原審就上開
    應准許部分，為上訴人敗訴之判決，尚有未洽，上訴論旨指
    摘原判決此部分不當，求予廢棄改判，為有理由，爰由本院
    廢棄改判如主文第二項所示。另上訴人於本件上訴時，擴張
    請求被上訴人應連帶給付上訴人如附表三編號⒉及⒊所示利率
    、期間計算之利息及違約金，為有理由，應予准許。又原審
    已判決第一審訴訟費用由被上訴人連帶負擔，本院即無就上
    訴人上開附表三編號⒈勝訴部分廢棄第一審訴訟費用再命被
    上訴人連帶負擔之必要，僅就第二審(含擴張部分)訴訟費用
    ，依民事訴訟法第78條、第85條第2項規定，命被上訴人連
    帶負擔。
五、本件事證已臻明確，兩造其餘之攻擊或防禦方法及所用之證
    據，經本院斟酌後，認為均不足以影響本判決之結果，爰不
    逐一論列，附此敘明。
六、據上論結，本件上訴及擴張之訴均為有理由，判決如主文。
中　　華　　民　　國　　111 　年　　1 　　月　　27　　日
              民事第十七庭  
                  審判長法  官  黃雯惠
                        法  官  朱慧真
                        法  官  華奕超
正本係照原本作成。
不得上訴。
中　　華　　民　　國　　111 　年　　1 　　月　　27　　日

                        書記官  劉美垣 
　　　　　　　　　　　　　　
　　　　　　　　　　　　　　　　　　　　　　　　　　　　
附表一：上訴人請求被上訴人連帶給付之本金、利息、違約金
編號     本  金   （新臺幣）      利    息      違   約   金 ⒈ 34萬4,555元  自民國110年1月27日起至同年6月30日止，按週年利率1％計算，自同年7月1日起至清償日止，按週年利率2％計算。 自民國110年2月27日起至清償日止，逾期在6個月以內者，按前開利率10％，逾期超過6個月部分，按前開利率20％計算。 ⒉ 13萬3,336元 （即6萬4,585元+6萬8,751元）  自民國110年2月18日起至同年6月30日止，按週年利率1％計算，自同年7月1日起至清償日止，按週年利率0.845％計算。 自民國110年3月18日起至清償日止，逾期在6個月以內者，按前開利率10％，逾期超過6個月部分，按前開利率20％計算。 ⒊ 6萬6,219元  自民國110年2月22日起至同年6月30日止，按週年利率1％計算，自同年7月1日起至清償日止，按週年利率0.845％計算。 自民國110年3月22日起至清償日止，逾期在6個月以內者，按前開利率10％，逾期超過6個月部分，按前開利率20％計算。  本 金 合 計 54萬4,110元  

附表二：原審判決被上訴人應連帶給付之本金、利息、違約金
    本  金   （新臺幣）      利    息      違   約   金 34萬4,555元  自民國110年1月27日起至清償日止，按週年利率1％計算。  自民國110年2月28日起至清償日止，逾期在6個月以內者，按前開利率10％，逾期超過6個月部分，按前開利率20％計算。 13萬3,336元 （即6萬4,585元+6萬8,751元）  自民國110年2月18日起至同年6月30日止，按週年利率1％計算，自同年7月1日起至清償日止，按週年利率0.845％計算。 自民國110年3月19日起至清償日止，逾期在6個月以內者，按前開利率10％，逾期超過6個月部分，按前開利率20％計算。 6萬6,219元  自民國110年2月22日起至同年6月30日止，按週年利率1％計算，自同年7月1日起至清償日止，按週年利率0.845％計算。 自民國110年3月23日起至清償日止，逾期在6個月以內者，按前開利率10％，逾期超過6個月部分，按前開利率20％計算。 本 金 合 計 54萬4,110元  

附表三：被上訴人應再連帶給付之利息、違約金(包括擴張之訴
部分)
編號     本  金   （新臺幣）      利    息      違   約   金 ⒈ 34萬4,555元 自民國110年7月1日起至清償日止，按週年利率1％計算。 自民國110年2月28日起至清償日止，逾期在6個月以內者，按前開利率10％，逾期超過6個月部分，按前開利率20％計算。 ⒉ 13萬3,336元 （即6萬4,585元+6萬8,751元） 自民國110年7月1日起至清償日止，按週年利率1％計算。 自民國110年3月19日起至清償日止，逾期在6個月以內者，按前開利率10％，逾期超過6個月部分，按前開利率20％計算。 ⒊ 6萬6,219元 自民國110年7月1日起至清償日止，按週年利率1％計算。 自民國110年3月23日起至清償日止，逾期在6個月以內者，按前開利率10％，逾期超過6個月部分，按前開利率20％計算。  本 金 合 計 54萬4,110元